【裁判字號】    90,毒抗,69
【裁判日期】    900313
【裁判案由】    觀察、勒戒
【裁判全文】
臺灣高等法院臺南分院刑事裁定                  九十年度毒抗字第六九號   Ｃ
      抗  告  人
      即  被  告  甲  ○  ○
右抗告人因毒品危害防制條例案件，不服台灣臺南地方法院民國八十九年十二月三十
日裁定 (八十九年度毒聲字第三七七七號)，提起抗告，本院裁定如左：
      主      文
抗告駁回。
      理      由
一、本件原裁定以抗告人即被告甲○○於民國（下同）八十九年九月二十四日晚上六
    時二十分許起回溯九十六小時之某日時，在不詳處所施用第二級毒品安非他命，
    為警於八十九年九月二十四日在台南市○○○路六十五號ＲＸＸ—ＰＵＢ店查獲
    ，訊據被告雖否認上揭犯行，惟查被告尿液經送檢驗後有毒品安非他命陽性反應
    ，有台南市衛生局出具之尿液檢驗報告附卷可稽，再經被告之請求，將原採集之
    尿液送請法務部調查局複驗，亦呈毒品安非他命陽性反應，有該局八十九年十一
    月二十七日（八九）陸（一）字第八九０八九五八四號檢驗通知書一紙在卷可憑
    ，被告所辯顯不足採信，其施用毒品之犯行堪予認定，爰依毒品危害防制條例第
    二十條第一項及觀察勒戒處分執行條例第三條第一項、第二項規定，因予裁定將
    抗告人令入勒戒處所觀察、勒戒。
二、抗告意旨略以：本件抗告人確實未曾吸食任何毒品，檢驗報告有安非他命陽性反
    應，其故安在不得而知？為此乃請教專家，據告「陽性反應有真假兩種況，需要
    精確之儀器判定何為真？何為假？目前該種儀器國內甚少，從而檢驗費用昂貴」
    。又據告所謂真假？乃指檢驗之明確性，是吃毒品？是吃感冒藥？該儀器可斷然
    明之。抗告人實未吃任何毒品，為證所言非虛，請求將抗告人存案之餘尿再行複
    驗，用期發現真實，為此爰提起本件抗告云云。
三、經查抗告人甲○○雖否認上揭犯行，惟抗告人尿液經送檢驗後有毒品安非他命陽
    性反應，有台南市衛生局出具之尿液檢驗報告附卷可稽，再經抗告人之請求，將
    原採集之尿液送請法務部調查局複驗，亦呈毒品安非他命陽性反應，有該局八十
    九年十一月二十七日（八九）陸（一）字第八九０八九五八四號檢驗通知書一紙
    在卷可憑，被告所辯顯不足採信，其施用毒品之犯行堪予認定，抗告人聲請將存
    案之餘尿再行複驗，顯無必要。至於抗告人稱尿液檢驗報告有安非他命陽性反應
    ，可能是服用感冒藥原因云云，惟抗告人就此部分，並未提出任何事證以供本院
    審酌，空言指稱可能係服用感冒藥所致，亦無可採。綜上所述，本件抗告為無理
    由，應予駁回告。
四、據上論斷，依刑事訴訟法第四百十二條，裁定如主文。
中    華    民    國      九十      年      三      月      十三        日
                                  臺灣高等法院臺南分院刑事第二庭
                                      審判長法官  游    明    仁
                                            法官  陳    清    溪
            法官  蘇    重    信
右正本證明與原本無異。
不得抗告。
                                      法院書記官  李    珍    鳳
中    華    民    國      九十      年      三      月      十六        日


司法院資訊處製作；財團法人民間司法改革基金會備份。
